臺灣新北地方法院板橋簡易庭民事簡易判決
111年度板簡字第1541號
原      告  林國揚  

被      告  江婕晴  





訴訟代理人  邱俐馨律師
            黃靖雯律師
上列當事人間請求返還借款事件，經本院於民國111年9月8日言
詞辯論終結，判決如下：
    主      文
原告之訴及假執行之聲請均駁回。
訴訟費用由原告負擔。
    事實及理由
一、原告主張：被告於民國97年向原告借款新臺幣（下同）30萬
    元，原告乃於97年7月2日匯款30萬元至被告台北富邦商業銀
    行帳號000000000000號帳戶（下稱被告帳戶），未約定利息
    及返還期限，迭經原告自108年6月9日起催討被告返還未果
    ，爰依消費借貸之法律關係，提起本件訴訟等語。並聲明：
    ⒈被告應給付原告30萬元，及自108年6月9日起至清償日止，
    按週年利率5％計算之利息。⒉願供擔保請准宣告假執行。
二、被告則以：兩造間無消費借貸意思表示合致，不存在消費借
    貸關係等語資為抗辯。並聲明：⒈原告之訴駁回。⒉如受不利
    判決，願供擔保請准宣告免為假執行。
三、原告主張其於97年7月2日匯款30萬元至被告帳戶之事實，有
    匯款回條聯、被告帳戶歷史對帳單可稽（見本院卷第71頁、
    第51頁），且為被告所不爭執，堪信為真實。
四、原告另主張兩造間存在消費借貸關係，被告應返還借款30萬
    元本息等節，則為被告所否認，並以前詞置辯。經查：
　㈠兩造間有無消費借貸關係存在？
　⒈按稱消費借貸者，於當事人間必本於借貸之意思合致，而有
    移轉金錢或其他代替物之所有權於他方之行為，始得當之。
    是以消費借貸，因交付金錢之原因多端，除有金錢之交付外
    ，尚須本於借貸之意思而為交付，方克成立。倘當事人主張
    與他方有消費借貸關係存在者，自應就該借貸意思互相表示
    合致及借款業已交付之事實，均負舉證之責任，其僅證明有
    金錢之交付，未能證明借貸意思表示合致者，仍不能認為有
    該借貸關係存在。本件原告主張兩造間存在消費借貸關係，
    為被告所否認，自應由原告就兩造間借貸意思表示合致及借
    款交付之事實，負舉證之責。
　⒉原告雖於97年7月2日匯款30萬元至被告帳戶，然交付金錢之
    原因非僅一端，或為贈與，或為投資，或因其他之法律關係
    而為交付，非謂一有金錢之交付，即得推論授受金錢之雙方
    當然為消費借貸關係，自不能以原告匯款30萬元予被告之事
    遽認兩造間有消費借貸關係存在。
　⒊按私文書應由舉證人證其真正，為民事訴訟法第357條前段所
    明定。私文書之真正，如他造當事人有爭執者，則舉證人應
    負證其真正之責（最高法院47年台上字第1784號判決參照）
    。文書之證據力，有形式上證據力與實質上證據力之分，前
    者係指真正之文書即文書係由名義人作成而言；後者則為文
    書所記載之內容，有證明應證事實之價值，足供法院作為判
    斷而言。必有形式上證據力之文書，始有證據價值可言（最
    高法院91年度台上字第1645號判決參照）。原告雖舉通訊軟
    體Line對話紀錄（下稱系爭對話紀錄；見本院卷第73頁至83
    頁）為據，主張系爭對話紀錄為兩造間對話內容，而足以證
    明兩造間有消費借貸關係存在云云，惟被告已爭執系爭對話
    紀錄之形式上證據力（見本院卷第88頁），原告復未證明其
    真正，系爭對話紀錄即難認有形式上證據力，遑論實質上證
    據力可言，況觀之系爭對話紀錄，原告單方指及「2008年是
    借錢給你」（見本院卷第73頁）、「這是2008年時借30萬元
    給你的匯款單」（見本院卷第75頁）後，該他方立即回應「
    30萬元是您決定的金額，您說也希望我幫您投資」（見本院
    卷第73頁）、「您當初主動提要幫忙，金額30是您提的，…
    您說…多的可以幫您投資」（見本院卷第77頁）、「當初是
    您叫我幫您投資」（見本院卷第79頁）、「當初是你叫我投
    資」（見本院卷第81頁）而一再表示反對及異議，自難執此
    為兩造間已有消費借貸意思合致之證明，原告復未提出其他
    足資證明兩造間存有消費借貸意思表示合致之證據，自不能
    認為兩造間有消費借貸關係存在。
　㈡原告請求被告返還借款有無理由？
    原告既未能證明兩造間有消費借貸關係存在，則原告本於消
    費借貸之法律關係，請求被告返還借款30萬元本息，洵屬無
    據，不應准許。
五、綜上所述，原告本於消費借貸之法律關係，請求被告給付30
    萬元，及自108年6月9日起至清償日止，按週年利率5％計算
    之利息，為無理由，應予駁回，其假執行之聲請亦因訴之駁
    回而失所附麗，應併駁回之。
六、本件事證已臻明確，兩造其餘攻擊防禦方法及證據，經審酌
    後與判決之結果不生影響，爰不一一論列。
據上論結，本件原告之訴為無理由，依民事訴訟法第436條第2項
、第78條，判決如主文。
中　　華　　民　　國　　111 　年　　9　　月　　30 　　日
                    臺灣新北地方法院板橋簡易庭
　　　　　　　　　　　　法  官　陳佳君
以上正本係照原本作成。　　　　　　　　　　　　
如不服本判決，應於送達後20日內，向本院提出上訴狀並表明上
訴理由，如於本判決宣示後送達前提起上訴者，應於判決送達後
20日內補提上訴理由書（須附繕本）。
如委任律師提起上訴者，應一併繳納上訴審裁判費。 
中　　華　　民　　國　　111 　年　　9　　月　　30 　　日
                         書記官 李庭君